【裁判字號】    99,消債更,123
【裁判日期】    991104
【裁判案由】    更生
【裁判全文】
臺灣桃園地方法院民事裁定           99年度消債更字第123號
聲  請  人
即  債務人  甲○○
上列當事人因消費者債務清理事件聲請更生，本院裁定如下：
    主  文
更生之聲請駁回。
聲請費用由聲請人負擔。
    理  由
一、按更生之聲請有下列情形之一者，應駁回之：一、債務人曾
    依本條例或破產法之規定而受刑之宣告；二、債務人曾經法
    院認可和解、更生或調協，因可歸責於己之事由，致未履行
    其條件；三、債務人經法院通知，無正當理由而不到場，或
    到場而不為真實之陳述，或拒絕提出關係文件或為財產變動
    狀況之報告。又聲請更生或清算不合程式或不備其他要件者
    ，法院應以裁定駁回之。但其情形可以補正者，法院應定期
    間先命補正，消費者債務清理條例第46條、第8 條分別定有
    明文。
二、本件債務人向本院聲請更生，係主張：其於消費者債務清理
    條例施行前，曾依照中華民國銀行公會會員辦理消費金融案
    件無擔保債務協商機制與金融機構成立協商，惟因有不可歸
    責於己致履行顯有重大困難之事由致無從履約，且其無擔保
    或無優先權之債務總額為新臺幣1,259,954 元，復未經法院
    裁定開始清算程式或宣告破產等語。經查，本件債務人確曾
    於民國95年間與各債權銀行成立債務協商乙節，有債權人台
    新國際商業銀行99年9 月9 日台新債協99法字第111190號函
    暨所附協議書附卷可稽（參見本院卷第173 至176 頁），固
    堪採信無訛；惟債務人就其所主張前揭成立協商後有不可歸
    責於己致履行顯有重大困難之事由與證據釋明部分，雖陳述
    其係因遭順盛營造有限公司資遣故無力還款云云，惟就此並
    未提出相關證據以供本院調查，經本院於99年9 月30日調查
    期日當庭諭知債務人應提出其於96年4 月間遭順盛營造有限
    公司資遣之相關證明資料，並定期於99年11月2 日續行調查
    程序，惟債務人僅於99年10月12日具狀提出順盛營造有限公
    司離職證明（參見本院卷第199 頁），然其上僅記載債務人
    之離職日期，而未載明債務人究係遭資遣或自願離職，是債
    務人於96年4 月間是否確遭順盛營造有限公司資遣乙節，仍
    屬未明，復債務人無正當理由又未於前述調查期日到庭，而
    本件係本院當庭面告到場，有訊問筆錄在卷足憑（參見本院
    卷第185 頁）。從而，本件既有消費者債務清理條例第46條
    第3 款所定情形，且上開欠缺又屬無從補正，依上說明，自
    應駁回其更生之聲請，爰裁定如主文。
中    華    民    國    99    年    11    月     4    日
                  民事第一庭  法  官  陳振嘉
正本係照原本作成。
如不服本裁定，應於裁定送達後10日內，以書狀向本院提出抗告
，並繳納抗告費新臺幣1,000元。
中    華    民    國    99    年    11    月    4     日
                              書記官  谷貞豫

司法院資訊處製作；財團法人民間司法改革基金會備份。
